# Rayssa Maciel Athayde

(31)983258922 • Rio de Janeiro/RJ • <u>athayde.rm@gmail.com</u> • <u>www.linkedin.com/in/rayssa-athayde-162232246</u> • <u>https://github.com/rayssathayde</u> • <u>http://lattes.cnpq.br/0486018977264390</u>

Profissional de Biologia com experiência em ensino e pesquisa, em transição para a área de dados. Busco aplicar habilidades analíticas e de resolução de problemas adquiridas na Biologia em projetos de análise de dados e machine learning.

#### **SKILLS**

#### Habilidades Técnicas (Hard Skills): em constante estudo e aplicações em projetos pessoais

Linguagens de Programação (Python, SQL); Ferramentas de Análise de Dados (Pandas, NumPy, Scikit-learn); Visualização de Dados: (Matplotlib, Seaborn, Streamlit); Ferramentas de Desenvolvimento (Visual Studio Code, Jupyter Notebook)

### Habilidades Interpessoais (Soft Skills)

Facilidade em trabalhar em equipe; pensamento crítico e analítico; organização; facilidade e vontade de aprender novas tecnologias e metodologias:

# PRINCIPAIS PROJETOS

# Análise e diagnóstico de Dengue e Chikungunya

Análise de pacientes diagnosticados com dengue ou Chikungunya e pacientes que tiveram diagnóstico negativo. Foram criados dois modelos de Machine Learning para identificar e tentar classificar os pacientes de acordo com sintomas.

#### Análise de notas

Após aplicar provas, é essencial que o(a) professor(a) colete e faça a análise dados da turma. Isso ajuda a entender o desempenho geral e identificar áreas de melhoria. A média da turma mostra o nível de compreensão do conteúdo, enquanto a identificação de alunos acima ou abaixo da média permite intervenções direcionadas. A análise pode revelar dificuldades específicas, orientando ajustes no currículo e nas estratégias de ensino para atender melhor às necessidades dos alunos.

#### EXPERIÊNCIA PROFISSIONAL

#### Professora de Ciências e Biologia

Colégio Espanhol Santa Maria Minas - Belo Horizonte/MG - 2015 a 2023

- Lecionei Ciências para o Ensino Fundamental II (do 6º ao 9º ano) e Biologia para o Ensino Médio (da 1ª à 3ª série).
- Desenvolvi e implementei planos de aula e atividades práticas.
- Orientei alunos medalhistas em olimpíadas estudantis, como a OBA e OBB.

#### Experiência em pesquisa

Universidade Federal de Minas Gerais (UFMG) - Belo Horizonte/MG

2011 a 2017 – Graduação (iniciação científica) e Mestrado

- Realizei pesquisas em Biologia Celular e Imunologia.
- Coleta e análise de dados utilizando métodos estatísticos.
- Escrita e publicação de artigos científicos.

#### **EDUCAÇÃO**

#### Cursos e Certificações em Ciência de Dados

Curso de Ciência de Dados – Escola Britânica de Artes Criativas e Tecnologia (EBAC) – 2022-2024 Certificação em Análise exploratória de dados – AdaTech (04/2024)

# Especialização em Educação Criativa

Pontificia Universidade Católica de Minas Gerais (PUC-Minas) – Belo Horizonte/MG – 2019-2020

## Mestrado em Biologia Celular

Universidade Federal de Minas Gerais (UFMG) – Belo Horizonte/MG – 2015-2017

# Licenciatura em Ciências Biológicas

Universidade Federal de Minas Gerais (UFMG) – Belo Horizonte/MG – 2010-2014